zh-TW: 機油加註蓋安裝位置: 引擎護蓋; 機油加注管 / 遠端加注頸; 氣門室蓋; 其他
nl: Olievuldop installatiepositie: Motorafdekplaat; Olievulbuis/externe vulhals; Klepdeksel; Overig
vi: Vị trí lắp đặt nắp đổ dầu: Nắp động cơ; Ống châm dầu/cổ châm nối dài; Nắp xupap; Khác
th: ตำแหน่งการติดตั้งฝาปิดช่องเติมน้ำมันเครื่อง: ฝาครอบเครื่องยนต์; ท่อเติมน้ำมัน / คอเติมแบบรีโมท; ฝาครอบวาล์ว; อื่นๆ
ja: オイルフィラーキャップの取り付け位置: エンジンカバー; オイルフィラーチューブ/リモートフィラーネック; バルブカバー; その他
cs: Poloha instalace víčka plnicího otvoru oleje: Kryt motoru; Plnicí trubka oleje / oddělené hrdlo; Víko ventilů; Ostatní
de: Einbauposition des Öleinfülldeckels: Motorabdeckung; Öleinfüllrohr / dezentraler Einfüllstutzen; Ventildeckel; Andere
ro-RO: Poziția de instalare a capacului de umplere cu ulei: Capac motor; Tub de umplere cu ulei/gât de umplere la distanță; Capac culbutori; Altele
es: Posición de instalación de la tapa de llenado de aceite: Cubierta del motor; Tubo de llenado de aceite/cuello de llenado remoto; Tapa de válvulas; Otro
fr: Emplacement de montage du bouchon de remplissage d’huile: Cache-moteur; Tube de remplissage d'huile / goulotte de remplissage déportée; Couvre-culasse; Autre
sk-SK: Poloha inštalácie plniaceho uzáveru oleja: Kryt motora; Plniaca trubica oleja/vzdialené plniace hrdlo; Kryt ventilov; Iná
bg-BG: Позиция за монтаж на капачката за наливане на масло: Капак на двигателя; Тръба за масло / изнесено гърло за пълнене; Капак на клапаните; Друго
hu: Olajbetöltő sapka beszerelési helye: Motorburkolat; Olajbeöntő cső / külső beöntő nyak; Szelepfedél; Egyéb
lt-LT: Alyvos užpildymo dangtelio montavimo vieta: Variklio dangtis; Alyvos užpildymo vamzdelis / nuotolinis užpildymo kaklelis; Vožtuvų dangtelis; Kita
sl-SI: Položaj namestitve pokrovčka za nalivanje olja: Pokrov motorja; Cev za dolivanje olja/dislocirano grlo za dolivanje; Pokrov ventilov; Drugo
en: Oil filler cap installation position: Engine cover; Oil fill tube / remote filler neck; Valve cover; Other
sv: Monteringsläge för oljepåfyllningslock: Motorkåpa; Oljepåfyllningsrör/externt påfyllningsrör; Ventilkåpa; Övrigt
pt-PT: posição de instalação da tampa de enchimento de óleo: Cobertura do motor; Tubo de enchimento de óleo/bocal de enchimento remoto; Tampa de válvulas; Outro
nb: Monteringsposisjon for oljepåfyllingslokk: Motordeksel; Oljepåfyllingsrør / ekstern påfyllingsstuss; Ventildeksel; Annet
tr: Yağ doldurma kapağının takılma konumu: Motor kapağı; Yağ dolum borusu / uzaktan dolum boğazı; Külbütör kapağı; Diğer
hr-HR: Položaj ugradnje čepa za punjenje ulja: Poklopac motora; Cijev za punjenje ulja / udaljeno grlo za punjenje; Poklopac ventila; Ostalo
fi: Öljyn täyttökorkin sijainti: Moottorin suojakansi; Öljyntäyttöputki / etätäyttökaula; Venttiilikoppa; Muu
pl: Pozycja montażu korka wlewu oleju: Osłona silnika; Rura wlewu oleju / oddzielna szyjka wlewu; Pokrywa zaworów; Inna
zh-CN: 机油加注盖安装位置: 发动机罩; 加油管/远程加油颈; 气门室盖; 其他
pt-BR: Tampa de abastecimento de óleo posição de instalação: Tampa do motor; Tubo de enchimento de óleo / gargalo de enchimento remoto; Tampa de válvula; Outro
it: Posizione di installazione del tappo di riempimento dell'olio: Coprimotore; Tubo di riempimento dell'olio / bocchettone remoto; Coperchio delle valvole; Altro
ru: Положение установки крышки маслозаливной горловины: Крышка двигателя; Маслозаливная трубка / удаленная горловина; Клапанная крышка; Другое
da: Installationsposition for oliepåfyldningsdæksel: Motordæksel; Oliepåfyldningsrør / ekstern påfyldningsstuds; Ventildæksel; Andet
el: Θέση εγκατάστασης του καπακιού πλήρωσης λαδιού: Κάλυμμα κινητήρα; Σωλήνας πλήρωσης λαδιού / απομακρυσμένος λαιμός πλήρωσης; Κάλυμμα βαλβίδων; Άλλο
ko: 오일 주입구 캡 설치 위치: 엔진 커버; 오일 주입 튜브 / 원격 필러 넥; 밸브 커버; 기타